Minutes et répertoires du notaire Alexis HERVY, juillet 1644 - 13 juin 1653 (étude XI)
Archives nationales
- Minutes de Alexis HERVY, juillet 1644 - 1658; MC/ET/XI/150 - MC/ET/XI/158
  - Minutes. 1644, juillet - décembre, juillet - décembre 1644; MC/ET/XI/150; registre
    - S/T/ ANJOU (Georges de) missionnaire en Catalogne § Procuration, 28 novembre 1644; MC/ET/XI/150
      procuration; S/t/ Anjou, Georges de
    - MUNITIONNAIRES de l'armée de Catalogne § Transaction entre Pierre GEORGES, sieur de SAINT ANJOU et François DUFOUR MUNITIONNAIRES en l'année 1641, d'une part, et Louis VITRE, conseiller 1er du Roi, commissaire de la Marine, comme procureur de Pierre de LA CAVALLERYE, marchand à Barcelone, associé desd. GEORGES et DUFOUR, d'autre part., 28 novembre 1644; MC/ET/XI/150
      accord
    - MARINE (commissaire ordinaire de la) VITRÉ (Louis) conseiller du Roi et commissaire ordinaire de la MARINE rue des Carmes et Geneviève PICOT, sa femme § Transaction; Don mutuel, 28 novembre 1644 - 9 décembre 1644; MC/ET/XI/150
      donation; accord; Vitré, Louis
    - DU FOUR (François), missionnaire en Catalogne § Procuration, 28 novembre 1644; MC/ET/XI/150
      procuration; Du Four, François
    - BERGÈRE (Anthoine), munitionnaire des armées en Roussillon et Catalogne § Transport (4 Actes), 29 novembre 1644; MC/ET/XI/150
      cession; Bergère, Antoine
    - PLESSIS-l'ÉVÊQUE (Le) § Bail par les boursiers du collège de Beauvais, pour 9 ans, à Jean HEBERT, laboureur au Le PLESSIS-l'ÉVÊQUE, de l'hôtel et château du PLESSIS-l'ÉVÊQUE, moyennant l'entretien, la culture des terres, et des redevances., 29 novembre 1644; MC/ET/XI/150
    - SAINTE-GENEVIÈVE-du-MONT (Abbaye) § Extrait d'un gros livre en parchemin de l'Abbaye SAINTE-GENEVIÈVE-du-MONT des recettes faites par Frère Jean GARSONNET, prêtre, religieux et pitancier de l'église et Abbaye SAINTE-GENEVIÈVE-du-MONT, 29 novembre 1644; MC/ET/XI/150
      Sainte-Geneviève-du-Mont, Abbaye
    - MUNITIONNAIRES en l'armée du Roi aux comtés de Catalogne et Roussillon § 4 actes entre Antoine BERGER MUNITIONNAIRES logé au signe de Croix rue Marais à Saint-Germain-des-Prés, et Jean DESANT, bourgeois de Paris; Transport par Pierre GEORGES, sieur de SAINT-ANJOU et Antoine BERGER, associés, à Jean DESANT, bourgeois de Paris., 29 novembre 1644 - 5 décembre 1644; MC/ET/XI/150
    - BOURBON (Marguerite de) femme de Jean de LA FAYETTE, chevalier, demeurant rue Perdue, paroisse Saint-Etienne-du-Mont § Obligation de Marguerite de BOURBON envers Jean RODIÉ, Tailleur d'habits rue des Vieux-Augustins, de 1100 livres 1 sol pour fournitures d'habits à Marguerite de BOURBON (En marge: 1683, 7 décembre, quittance à Marie PIOCHE de LA VERGNE, veuve de François de LA FAYETTE), 2 décembre 1644; MC/ET/XI/150
      obligation; quittance; Bourbon, Marguerite de
    - LA FAYETTE (Jean de) Chevalier, comte dudit lieu § Obligation de Marguerite de BOURBON, femme de Jean de LA FAYETTE (en marge, quittance à Marie PIOCHE de LA VERGNE, veuve de François de LA FAYETTE, 1683, 7 décembre), 2 décembre 1644; MC/ET/XI/150
      obligation; quittance; La Fayette, Jean de
    - VITRÉ (Louis) Conseiller du Roi, commissaire ordinaire de la Marine, demeurant rue des Carmes § Don mutuel entre Louis VITRÉ et Geneviève PICOT, sa femme.; Deux autres actes comme procureur de Pierre de LA CAVALLERYE, munitionnaire à Barcelone., 9 décembre 1644 - 11 décembre 1644; MC/ET/XI/150
      donation; Vitré, Louis
  - Minutes. 1647, MC/ET/XI/151; registre
    - ARMES maître en fait d') BENETON (Denis) et Anne HOCAR, sa femme, Ile Notre-Dame, paroisse Saint-Louis § Déclaration de Denis BENETON et Anne HOCAR, sa femme; Vente de maison et terres à Denis BENETON et Anne HOCAR, sa femme, 16 janvier 1646; MC/ET/XI/151
      acte de vente; déclaration; Beneton, Denis
    - Marché pour la confection par Philippe Millot d'une machine destinée à Pierre Datelin dit Brioché., 8 janvier 1647; MC/ET/XI/151
      'Fut present en sa personne Philipes Millot, maistre graveur de Dijon, demeurant à Paris rue et parroisse Sainct-Marcial, en la maison du sieur Belon, orlogeur de la royne, lequel a recogneu et confessé avoir vendu et vend par ces presentes et promet garantir de toutes revendications à Pierre Dastelin dict Brioché, maistre joueur d'instrumens et de figures artificielles pour les menus plaisirs du roy, demeurant sur le quay des Ormes, devant le pont Marie, parroisse Sainct-Paul, à ce present et acceptant, une machine representant divers changemens de bois, d'allées et d'elipces, de rivieres, de pons, de salles et aultres architectures, le mouvement des flux et reflux de la mer, laquelle machine ledict acceptant a dict avoir veue et auquel acceptant ledict Millot a promis aprendre le secret de la faire jouer sans en rien cacher, pour par luy en faire et disposer à sa vollonté.
      Ceste vente faicte moyennant la somme de trois cens livres tournoiz laquelle ledict acceptant a promis payer ausdict vendeur ou au porteur scavoir moityé montant à cent cinquante livres tournoiz dans jeudy prochain dixiesme du present mois, dans lequel jour ledict Millot a promis bailler et mettre ès mains dudict acceptant ladicte machine avecq tous les ustancilles necessaires pour en jouer et l'autre moityé montant à pareille somme de cent cinquante livres dans le jour de mi-caresme prochain venant. Car ainsy etc, promettant etc, obligeant chacun en droit soy, renonceant etc.
      Faict et passé, en l'estude des notaires soubzsignez, l'an mil six cent quarante-sept, le huictiesme jour de janvier, après midy, et a ledict Brioché declaré ne scavoir escripre ne signer et ledict vendeur a signé:
      Ph. MILLOT CARTIER (notaire) HERVY (notaire).
      Ledit Philipes Millot, susnommé au contract de vente cy-devant escript, confesse avoir receu dudict Brioché à ce present qui luy a baillé et payé presentement ez presences des notaires soubzsignez en especes de louys d'or, d'argent et monnoye le tout bon la somme de cent cinquante livres tournoiz qu'il estoit obligée luy payer par ledict contract devant escript, dont et de laquelle somme de cent cinquante livres tournoiz ledict Millot s'est contenté en quitte ledict Brioché et tous aultres, comme aussy ledict Brioché recognoist que ledict Millot luy a baillé et mis en sa possession la machine mentionnée audict contract avec tous les ustancilles et instrumens necessaires pour faire jouer icelle ainsy que ledict Millot y estoit aussy obligé par icelluy contract dont ledict Brioché s'est pareillement contenté, en quittant ledict Millot et tous aultres.
      Fait et passé à Paris, ès estudes, l'an mil six cent quarante-sept le douziesme janvier, ledict Brioché a declaré ne scavoir escripre ne signer et ledict Millot a signé:
      Ph. MILLOT CARTIER HERVY.
      En marge:
      Par quittance ce jour d'huy passée par devant les notaires soubzsignez, dont n'a esté gardé minutte, appert les cent cinquante livres tournoiz restans à payer de la somme de trois cens livres tournoiz mentionnée au contract cy-endroit escript, a esté payée par ledict Brioché audict Millot, ainsy que le contient ladicte quittance portant pouvoir de faire la présente descharge qui ne serviront ensemble que d'une mesme chose.
      Faict le vingt-quatriesme mars mil six cent quarante-sept.
      CARTIER HERVY
      Documents du Minutier central concernant l'histoire de la musique (1600-1650), par Madeleine Jurgens, tome II [études XI à XX, 1900 actes], Paris, Archives nationales, 1974, p. 441 (instrument de recherche imprimé dématérialisé, certaines notices sont plus détaillées dans la version intégrale accessible en ligne par la rubrique 'Autres instruments de recherche', voir contexte dans le Plan d’orientation général - Notaires de Paris, guides thématiques du Minutier).
    - Vente par Philippe Millot, maître graveur de Dijon, logé à Paris rue et paroisse Saint-Martial chez le sieur Belon, horloger de la reine, à Pierre Dastelin, dit Brioché, maître joueur d'instruments et de figures artificielles pour les Menus-Plaisirs du roi, demeurant devant le pont Marie sur le quai des Ormes, d'une machine représentant divers changements de bois de hallier et de cépée, de rivières, de ponts, de salles et autres architectures, le mouvement du flux et du reflux de la mer, moyennant 300 l. dont 150 le jeudi suivant, à la livraison de la machine. Il lui enseignera le secret du jeu de la machine sans rien cacher. À la suite: - 1647, 12 janvier.- Quittance de 150 l. En marge: - 1647, 24 mars.- Quittance de 150 l., 8 janvier 1647; MC/ET/XI/151
      Documents du Minutier central concernant les peintres, sculpteurs et graveurs au XVIIe siècle (1600-1650), par Marie-Antoinette Fleury et Martine Constans, tome II [études XI à XX, 2445 actes], Paris, Archives nationales, 2010, notice n°1587 (instrument de recherche imprimé dématérialisé, certaines notices sont plus détaillées dans la version intégrale accessible en ligne par la rubrique 'Autres instruments de recherche', voir contexte dans le Plan d’orientation général - Notaires de Paris, guides thématiques du Minutier).
    - GRAVEUR de Dijon (Me) MILLOT (Philippe) actuellement logé à Paris chez le Sieur BELON, horloger de la Reine, rue et paroisse Saint-Martial § Vente d'une machine par. .., 8 janvier 1647; MC/ET/XI/151
      acte de vente; Millot, Philippe; Belon, Sieur
    - HORLOGER de la Reine BELON rue Saint-Martial § Vente par Philippe MILLOT, graveur à Dijon, actuellement logé chez le sieur..., 8 janvier 1647; MC/ET/XI/151
      acte de vente; Belon, La Reine; Millot, Philippe
    - BELON (M.) Horloger de la Reine, demeurant rue et paroisse Saint-Martial § Vente d'une machine par Philippe MILOT, maître graveur à Dijon, actuellement logé chez le sieur. .., 8 janvier 1647; MC/ET/XI/151
      acte de vente; Belon, M.
    - BARBIER-PERRUQUIER à Paris CHORNET (Jean) § Mariage de Jean CHORNET et de Marie CADEAULT, 13 janvier 1647; MC/ET/XI/151
      contrat de mariage; Chornet, Jean
    - MARGAT (Pierre) marchand libraire à Paris § Mariage de Nicole CADEAULT, en présence de Pierre MARGAT, son cousin., 13 janvier 1647; MC/ET/XI/151
      contrat de mariage; Margat, Pierre
    - MARGAT (Pierre) marchand libraire et Marie HUGUE, sa femme § Mariage de Nicole CADEAULT, fille de défunt Jean CADEAULT, bourgeois de Paris et de Marie MARGAT, à présent femme de Charles DUPLESSIS aussi bourgeois de Paris, en présence de Pierre MARGAT oncle, 13 janvier 1647; MC/ET/XI/151
    - LIBRAIRE (marchand) MARGAT (Pierre) à Paris § Mariage en présence de Pierre MARGAT, 13 janvier 1647; MC/ET/XI/151
    - LIBRAIRE (marchand) MARGAT (Pierre) et Marie HUGUE, sa femme § Mariage en présence de Pierre MARGAT, 13 janvier 1647; MC/ET/XI/151
    - CADEAULT (Nicole) fille de défunt Jean CADEAULT, bourgeois de Paris et de Marie MARGAT, à présent femme de Charles DU PLESSIS, bourgeois de Paris, demeurant rue Saint-Christophe en la Cité § Mariage de Jean CHORNET, barbier-perruquier à Paris, et de Nicole CADEAULT Parmi les témoins: Pierre MARGAT, marchand libraire et Marie HUGUE, sa femme, oncle de la future épouse, Pierre MARGAT, aussi marchand libraire, cousin., 13 janvier 1647; MC/ET/XI/151
      contrat de mariage; Cadeault, Nicole
    - CHORNET (Jean) Barbier-Perruquier à Paris, fils de Georges CHORNET, maître sellier lormier rue des Cordelières, près de la Porte Saint-Germain et de Marie CHEMIN § Mariage de Jean CHORNET et de Nicole CADEAULT, 13 janvier 1647; MC/ET/XI/151
    - BENETON (Denis), maître en fait d'armes § Vente (2 actes), 16 janvier 1647; MC/ET/XI/151
      acte de vente; Beneton, Denis
    - BENETON (Denis) maître en fait d'armes demeurant en l'Ile Notre Dame, paroisse Saint-Louis et Anne HOCAR, sa femme § Déclaration par. .. au sujet de la vente ci-dessous; Vente par Gilbert MARIE, écuyer, demeurant en l'Ile N.D. et Antoinette CALLIPPE, sa femme, à. .. d'une maison, vignes et terres à Draveil., 16 janvier 1647; MC/ET/XI/151
    - DRAVEIL § Deux actes concernant la vente par Gilbert MARIE, écuyer sieur de MONCEAUX, demeurant en l'Ile Notre-Dame, se faisant fort d'Antoinette CALLIPPE, sa femme, à Denis BENETON, maître en fait d'armes à Paris et Anne HOCAR, sa femme, d'une maison sise à DRAVEIL devant le carrefour dudit DRAVEIL faisant le coin de la Ruelle de Châtillon, vignes et terres, moyennant 6000 livres ts., 16 janvier 1647; MC/ET/XI/151
    - FAISEUR de FERMOIRS JOSSE (Pierre) rue Saint-Jean-de-Latran § Apprentissage chez Pierre JOSSE, 17 janvier 1647; MC/ET/XI/151
      contrat d'apprentissage; Josse, Pierre
    - COUTELIER (Me), BENARD (Jean) et Julienne CHERIOT, sa femme, rue de la Bûcherie § Bail à. .., 17 janvier 1647; MC/ET/XI/151
      bail; Benard, Jean; Cheriot, Julienne
    - BENARD (Jean) maître coutelier à Paris et Julienne CHERIOT, sa femme, demeurant rue de la Bucherie § Bail par la famille GOISLARD, à. .., d'une maison sise rue de la Bucherie, devant les Ecoles de Médecine., 17 janvier 1647; MC/ET/XI/151
      bail; Benard, Jean
    - SAINT-VICTOR (faubourg) Maison à l'enseigne du Soleil d'or, avec jardin, boutiques, etc. § Bail par Marie SEVIN, veuve de Jacques GOISLARD, Jacques et André GOISLARD, pour 6 ans, à Philippe LAMBERT, marchand libraire et Jacqueline BARAT, sa femme, de la faubourg SAINT-VICTOR moyennant 360 livres de loyer annuel., 17 janvier 1647; MC/ET/XI/151
      bail; Saint-Victor, faubourg
    - LIBRAIRE (marchand) LAMBERT (Philippe) et Jacqueline BARAT, sa femme, demeurant dans l'enclos de l'Abbaye Saint-Victor § Bail de la maison du Soleil d'or au faubourg Saint-Victor à Philippe LAMBERT, 17 janvier 1647; MC/ET/XI/151
      bail; Lambert, Philippe
    - GOISLARD (famille) § Deux baux de maisons par Marie SEVIN, veuve de Jacques GOISLARD, conseiller, secrétaire du roi, maison et couronne de France, Jacques GOISLARD, aussi conseiller, secrétaire du Roi, et André GOISLARD, écuyer sieur de LA GRAVELLE demeurant sur le quai de la Tournelle dont ils sont propriétaires, l'une rue de la Bucherie, l'autre au faubourg Saint-Victor, 17 janvier 1647; MC/ET/XI/151
      bail; Goislard, famille
    - LAMBERT (Philippe) marchand libraire à Paris et Jacqueline BARAT, sa femme, demeurant dans l'enclos de l'Abbaye Saint-Victor § Bail par Marie SEVIN, veuve de Jacques GOISLARD, conseiller, notaire, secrétaire du Roi, et Jacques GOISLARD, aussi conseiller du Roi, André GOISLARD, écuyer, à Philippe LAMBERT, de la maison du Soleil d'or, au faubourg Saint-Victor, avec jardin., 17 janvier 1647; MC/ET/XI/151
    - JOSSE (Pierre) Faiseur de fermoirs demeurant rue Saint-Jean-de Latran § Apprentissage de Hiérosme TONDREAU chez Pierre JOSSE, 17 janvier 1647; MC/ET/XI/151
    - BUCHERIE (rue de la) Maison sise devant les Ecoles de Médecine § Bail par la famille GOISLARD, pour 6 ans, à Jean BENARD, maître coûtelier et Julienne CHERIOT, sa femme, d'une rue de la BUCHERIE, moyennant 775 livres de loyer annuel., 17 janvier 1647; MC/ET/XI/151
      bail; Bûcherie (rue de la)
    - FAISEUR de FERMOIRS (Apprentissage) § Service de Hiérosme TONDREAU, fils de défunt Guillaume TONDREAU et d'Agnès FONTAINE, chez Pierre JOSSE FAISEUR de FERMOIRS à Paris, pendant une année et led. JOSSE promet lui montrer à faire des fermoirs, lui dournir ses vivres et aliments corporels, le logement, et led. TONDREAU s'entretiendra de ses habits et chaussures, et versera la somme de 60 livres, 17 janvier 1647; MC/ET/XI/151
    - DESPORTES (famille) § Mariage de Marie MAILLY demeurant en la maison de Geneviève DUPUIS veuve de M. DESPORTES, rue de la Verrerie, en présence de Pierre DESPORTES, écuyer, sieur de CHOISY et d'Arnoul DESPORTES, écuyer, sieur de GODEAU., 20 janvier 1647; MC/ET/XI/151
      contrat de mariage; Desportes, famille
    - LELIÈVRE (Jean) Brodeur demeurant rue de la Haumerie § Mariage de .. et de Marie MAILLY, 20 janvier 1647; MC/ET/XI/151
      contrat de mariage; Lelièvre, Jean
    - BRODEUR LELIÈVRE (Jean) rue de la Heaumerie § Mariage de. .. et de Marie MAILLY, 20 janvier 1647; MC/ET/XI/151
    - MAILLY (Marie) demeurant rue de la Verrerie en la maison de Mme DESPORTES § Mariage de Jean LE LIEVRE, brodeur à Paris, et de Marie MAILLY parmi les témoins: Geneviève DUPUIS, veuve de M. DESPORTES, maîtresse de Marie MAILLY, Pierre DESPORTES écuyer, sieur de CHOISY, Arnoul DESPORTES, écuyer sieur de GODEAU., 20 janvier 1647; MC/ET/XI/151
      contrat de mariage; Mailly, Marie
    - Vente par Pierre Manchevelle, notaire au Châtelet, demeurant rue Montorgueil, paroisse Saint-Eustache, à Isaac Colletet, procureur au Châtelet, de la moitié lui appartenant sur la maison où était l'enseigne de la Tête-Noire, rue de la Grande-Truanderie, moyennant 6000 l., 23 janvier 1647; MC/ET/XI/151
      acte de vente; Grande-Truanderie (rue de la); Montorgueil (rue); Tête Noire (enseigne de la); Colletet, Isaac; Manchevelle, Pierre; notaire; procureur de justice (Ancien Régime)
    - GRANDE-TRUANDERIE (rue de la) Maison qui avait ci-devant l'enseigne de la Tête noire § Vente par Pierre MANCHEVILLE, naguère Notaire au Châtelet, à Isaac COLLETET, procureur au Châtelet, de la moitié lui appartenant en la totalité par indivis avec 1/10 en 1/3 de lad. totalité aussi par indivis, d'une rue de la GRANDE-TRUANDERIE, moyennant 6000 £, 23 janvier 1647; MC/ET/XI/151
      acte de vente; Grande-Truanderie, rue de la
    - DAVID (Denis) marchand libraire demeurant rue Saint-Germain-l'Auxerrois, fils de Michel DAVID, bourgeois de Paris rue de la Mortellerie et de Marguerite DUPUIS § Mariage de Denis DAVID dt d'Elisabeth SAULCIER, fille de défunt Etienne SAULCIER, aussi libraire, 27 janvier 1647; MC/ET/XI/151
      contrat de mariage; David, Denis
    - VINAY (Pierre) marchand libraire § Mariage d'Elisabeth SAULCIER, fille de défunt Etienne SAULCIER, marchand libraire et de Marguerite BELLIER, en présence de Pierre VINAY oncle de la future épouse à cause de sa femme., 27 janvier 1647; MC/ET/XI/151
      contrat de mariage; Vinay, Pierre
    - SAULCIER (Etienne) marchand libraire à Paris § Mariage de Denis DAVID, marchand libraire à Paris, et d'Elisabeth SAULCIER, fille de défunt Etienne SAULCIER et de Marguerite BELLIER, demeurant rue Chartrière., 27 janvier 1647; MC/ET/XI/151
      contrat de mariage; Saulcier, Etienne
    - SAULCIER (Elisabeth) fille de défunt Etienne SAULCIER et de Marguerite BELLIER, demeurant rue Chartrière § Mariage de Denis DAVID, marchand libraire à Paris, et d'Elisabeth SAULCIER. Parmi les témoins: Pierre VINAY, marchand libraire, oncle d'Elisabeth SAULCIER à cause de sa femme., 27 janvier 1647; MC/ET/XI/151
      contrat de mariage; Saulcier, Elisabeth
    - LIBRAIRE (marchand) DAVID (Denis) rue Saint-Germain-l'Auxerrois § Mariage de Denis DAVID et d'Elisabeth SAULCIER, 27 janvier 1647; MC/ET/XI/151
    - OFFICE de CONSEILLER du Roi et AUDITEUR en la CHAMBRE DES COMPTES § Vente par les héritiers de défunt Jean AUZANNET de l'OFFICE de CONSEILLER du Roi et AUDITEUR en la CHAMBRE DES COMPTES lui appartenant, à Hiérosme CHOMALUS, avocat en Parlement, représenté par Anne DANEE, sa mère, moyennant 77000 livres (Pièces jointes), 27 janvier 1647; MC/ET/XI/151
    - LIBRAIRE (marchand) à Paris SAULCIER (Etienne) § Mariage d'Elisabeth SAULCIER, fille de défunt Etienne SAULCIER et de Marguerite BELLIER, demeurant rue Chartrière., 27 janvier 1647; MC/ET/XI/151
    - LIBRAIRE (marchand) VINAY (Pierre) § Mariage en présence de Pierre VINAY, 27 janvier 1647; MC/ET/XI/151
    - Transport par Charles Desgranges, conseiller du roi, commissaire ordinaire des guerres, ayant la conduite et police du régiment des gardes de sa majesté, à Anne Porlier, veuve de Philippe Périer, notaire au Châtelet., 28 janvier 1647; MC/ET/XI/151
      cession; Desgranges, Charles; Porlier, Anne; Périer, Philippe (15..-1644); commissaire des guerres (Ancien Régime); notaire
    - DESGRANGES (Charles) Conseiller du Roi, commissaire ordinaire des Guerres, ayant la conduite et police du régiment des Gardes de S.M., demeurant sur le rempart et vis-à-vis du jardin du Louvre § Transport par Charles DESGRANGES à Anne PORLIER, veuve de Philippe PERIER, notaire au Châtelet., 28 janvier 1647; MC/ET/XI/151
      Desgranges, Charles
    - BEAUVAIS (Jacques de), prieur commendataire de Saint-Saturnin § Procuration pour résignation, 29 janvier 1647; MC/ET/XI/151
      procuration; Beauvais, Jacques de
    - LA FAYETTE (Jean de) Chevalier seigneur comte dud. lieu, HAUTEFEUILLE et autres lieux, demeurant rue Perdue, paroisse Saint-Etienne du Mont § Délaissement par Jean de LA FAYETTE à François de LA FAYETTE son fils, absent, acceptant par Louis CHARBONIER, bourgeois de Paris, du revenu de la terre et seigneurie de Hautefeuille, payé de la Marche, afin de demeurer quitte envers son fils de sommes à quoi se pourrait monter le revenu de 9 années., 31 janvier 1647; MC/ET/XI/151
      La Fayette, Jean de
    - DU PERCHE (Marie) née Picot § Succession de Marie DU PERCHE, 6 février 1647; MC/ET/XI/151
      Du Perche, Marie
    - BALLAGNY (Michel) marchand libraire demeurant rue Chartrière § (relié entre les actes de fin juin et début juillet); Inventaire à la requête de Michel BALLAGNY, en présence de Jean GUIGNARD, aussi marchand libraire, Anne BALLAGNY, sa femme, d'Etienne HENRION, aussi marchand libraire et Geneviève BALLAGNY, sa femme, enfants de Michel BALLAGNY et de défunte Anne FRUICTIER sa femme. (Prisée du magasin sis au Collège de Montagu), 13 février 1647; MC/ET/XI/151
      inventaire; Ballagny, Michel
    - SOUBRON (André) marchand libraire à Paris § Inventaire des biens de Michel BALLAGNY, marchand libraire rue Chartrière, avec prisée des marchandises de libraire par André SOUBRON (relié entre les actes de fin juin et ceux début juillet), 13 février 1647; MC/ET/XI/151
      inventaire; Soubron, André
    - LIBRAIRE (marchand) GUIGNARD (Jean) rue Chartrière § (relié entre les actes de fin juin et début juillet). Inventaire an présence de Jean GUIGNARD à cause d'Anne BALLAGNY, sa femme., 13 février 1647; MC/ET/XI/151
      inventaire; Guignard, Jean
    - LIBRAIRE (marchand) à Paris CHARPENTIER (Pierre) § Inventaire avec prisée par Pierre CHARPENTIER, 13 février 1647; MC/ET/XI/151
      inventaire; Charpentier, Pierre
    - LIBRAIRE (marchand) BALLAGNY (Michel) rue Chartrière § (relié entre les actes de fin juin et début juillet) Inventaire à la requête de Michel BALLAGNY après décès d'Anne FRUICTIER, sa femme (Prisée de sa librairie sise au Collège de Montagu), 13 février 1647; MC/ET/XI/151
    - LIBRAIRE (marchand) à Paris SOUBRON (André) § (relié entre les actes de juin et juillet); Inventaire avec prisée par André SOUBRON, 13 février 1647; MC/ET/XI/151
    - LIBRAIRE (marchand) HENRION (Etienne) et Geneviève BALLAGNY, sa femme rue des Carmes § (relié entre les actes de fin juin et début juillet); Inventaire en présence d'Etienne HENRION, 13 février 1647; MC/ET/XI/151
      inventaire; Henrion, Etienne
    - LIBRAIRIE (Inventaire) § Inventaire des biens de Michel BALLAGNY, marchand libraire rue Chartrière, avec prisée de sa marchandise, tant en sa maison qu'en son magasin sis au Collège de Montagu, par Pierre CHARPENTIER et André SOUBRON, marchands libraires à Paris (7 feuillets recto-verso) (relié entre fin juin et début juillet), 13 février 1647; MC/ET/XI/151
      inventaire; Librairie, Inventaire
    - HENRION (Etienne) marchand libraire demeurant rue des Carmes et Geneviève BALLAGNY, sa femme § Inventaire des biens de Michel BALLAGNY, marchand libraire rue Chartrière, en présence de Etienne HENRION après décès d'Anne FRUICTIER, femme dud. BALLAGNY., 13 février 1647; MC/ET/XI/151
    - GUIGNARD (Jean) marchand libraire rue Chartrière et Anne BALLAGNY, sa femme § Inventaire après décès d'Anne FRUICTIER, femme de Michel BALLAGNY, marchand libraire rue Chartrière, en présence de Jean GUIGNARD enfants.; (relié entre les actes de fin juin et début juillet), 13 février 1647; MC/ET/XI/151